臺灣基隆地方法院民事裁定　　　　　96年度監字第40號
聲　請　人　甲○○
禁治產人　　乙○○
上列當事人間聲請選定監護人事件，本院裁定如下：
    主　　　文
選定聲請人甲○○為乙○○（女，民國23年12年20日生，身份證
統一編號：Ｚ000000000號）之監護人。
聲請程序費用由聲請人負擔。
    理 　　由
一、按「禁治產人之監護人，依左列順序定之：一、配偶。二、
    父母。三、與禁治產人同居之祖父母。四、家長。五、後死
    之父或母以遺囑指定之人。不能依前項規定定其監護人時，
    由法院徵求親屬會議之意見選定之。」，民法第1111條第1
    項、第2項定有明文。準此，禁治產人之監護人首應依該條
    第1項規定之順序定之，不能依第1項規定定其監護人時，得
    聲請法院選定之。
二、本件聲請意旨略以：聲請人係禁治產人之次子，禁治產人前
    經本院96年度禁字第13號民事裁定宣告為禁治產人，因禁治
    產人平日係由聲請人照顧，而禁治產人並無民法第1111條第
    1 項之法定監護人、亦無民法第1131條第1項足以組成親屬
    會議之親屬，為利日後為禁治產人處理事務，現經家屬會議
    決議，推由聲請人擔任禁治產人之監護人負責養護禁治產人
    ，為此爰依民法第1110條、第1111條第二項規定，聲請本院
    選任聲請人甲○○為禁治產人乙○○之監護人等語。
三、經查：（一）聲請人主張之事實，業據其提出家屬會議決議
    1 份、戶籍謄本11份、臺灣省臺北縣戶籍登記簿1份為證，
    復經本院依職權調閱本院96年度禁字第13號案卷查明無訛；
    （二）禁治產人並無前揭民法第1111條第1項之法定順序監
    護人、亦無民法第1131條第1項足以組成親屬會議之親屬等
    情，亦據聲請人提出戶籍謄本等為證，經查屬實。（三）按
    親屬會議不能召開或召開有困難時，依法應經親屬會議處理
    之事，由有召集權人聲請法院處理之，民法第1132條第2項
    定有明文。本院審酌聲請人所提出之戶籍謄本、家屬會議決
    議、並參閱上揭卷證，認禁治產人現已年邁（民國23年生）
    ，唯一在世之兄弟亦年邁（民國28年生），而聲請人所提出
    之96年7月8日家屬會議係由禁治產人之親生兒女及孫輩等8
    人共同參與，其間並無異議推舉聲請人王文興擔任禁治產人
    之監護人，且禁治產人平日亦係由聲請人照顧等情，認由聲
    請人擔任禁治產人之監護人，應屬符合禁治產人乙○○之最
    佳利益，爰依前揭規定，選定聲請人為禁治產之監護人，裁
    定如主文所示。聲請人並應依民法第1112條第1項規定，為
    禁治產人之利益，按禁治產人乙○○之財產狀況，護養療治
    其身體，併此敘明。
四、依非訟事件法第21條第1項前段，裁定如主文。
中　　華　　民　　國　　96　　年　　8 　　月　   8　　日
                  家事法庭  法　官　王翠芬
以上正本係照原本作成。
如對本裁定抗告，應於本裁定送達後10日內向本院提出抗告狀，
並繳納抗告裁判費新臺幣1000元，抗告於臺灣高等法院。
中　　華　　民　　國　　96　　年　　8 　　月　   8　　日
                            書記官  陳錦進
